115Edepot - Archives communales déposées de Cerre-lès-Noroy
Archives Départementales de la Haute-Saône
115Edepot
Série Edepot
ARCHIVES COMMUNALES DEPOSEES. ARCHIVES DES INTERCOMMUNALITES.
115Edepot - Archives communales déposées de Cerre-lès-Noroy
1562-1931
115Edepot1-24
0,62 Ml 24
Archives Départementales de la Haute-Saône 14B rue Miroudot St Ferjeux 70000 VESOUL
COMMUNE DE CERRE-LES-NOROY
Cf: inventaires imprimés des Archives départementales de la Haute-Saône: B 283, procédures civiles (XVIIIème siècle) ;B 4213, Etats généraux, élection des députés et remontrances plaintes et doléances de la communauté (1789) ;B 6969, déclarations de propriétés en exécution de l'édit du Roi de 1749; B 7821 à 7823, Justice seigneuriale de Cerre-lès-Noroy (1688-1790); C 4, 193, 256, administration communale, affaires diverses (XVIIIème siècle); C 325, rôles et répartements des impositions dans la communauté (1730-1790); G 111, Titres de la cure de Cerre-lès-Noroy (1537-1790); H 116, Titres de l'abbaye de Bellevaux à Cerre-lès-Noroy (1240). Cf. A. ECKEL, Inventaire sommaire des Archives départementales antérieures à 1790 (Vesoul, 1942, pp. 158 à 160), Cerre-lès-Noroy, E suppl. 780 à 786 (1562-1794); Cf. l'inventaire des Archives municipales de Noroy-le-Bourg: 390 E suppl. 28, réquisitions allemandes faites à Cerre-lès-Noroy (1870-1871)Cf. inventaire des Archives municipales de Montjustin :364 E suppl. 2, registre paroissial de Cerre-lès-Noroy, et d'Autrey-lès-Cerre (1564-1598).
Modalités d'entrée
Dépôt du 17/11/2011
Dernier ajout le 17/11/2011
Archives publiques
- ARCHIVES ANCIENNES
  - CULTES-INSTRUCTION PUBLIQUE-ASSISTANCE PUBLIQUE
    - 1 registre factice relié. Registre paroissial de Cerre-lès-Noroy et d'Autrey-lès-Cerre: confirmations (1702-1713); à l'envers: baptêmes (mars 1670-août 1671; septembre 1668-février 1670; décembre 1671-avril 1678); confirmations (1678, à Villersexel; 1686 à Moimay; 1702 à Vesoul); baptêmes (juillet 1678-mars 1700); baptêmes, mariages, sépultures (mars 1700-avril 1714); à l'endroit, sentences d'excommunication contre des débiteurs récalcitrants et actes d'absolution à l'extinction des dettes (1562-1594); baptêmes (septembre 1600-1636); 1 acte de mariages (juillet 1643); baptêmes (décembre 1645-avril 1666) (dans ce registre, on remarque notamment une ordonnance signée Millet: ""les paroissiens feront réparer leur cimetière dans un mois (...) fait à Celomostier (Calmoutier) le 2 septembre 1650"".). Lacunes en ce qui concerne les baptêmes de 1636 à 1645. D'autre part, de nombreux feuillets de ce registre sont endommagés par les rongeurs. En ce qui concerne les années 1666 à 1668 et 1671, incomplètes dans ce registre: Cf. registre suivant (1645-1715)., 1562-1714; 115 Edepot 1; GG1
      Communicabilité
      Communicable
    - 1 registre factice, relié. Registre paroissial de Cerre-lès-Noroy, et d'Autrey-lès-Cerre: sépultures (juin 1659-mars 1700); mariages (octobre 1660-février 1700); baptêmes (décembre 1645-1684, en double sauf pour les années 1666 à 1668 et 1671, incomplètes dans le précédent registre); confirmations (1715), 1645-1715; 115 Edepot 2; GG2
    - 1 registre factice, relié. Registre paroissial de Cerre-lès-Noroy, et d'Autrès-lès-Cerre: baptêmes, mariages, sépultures (avril 1714 (extrait imprimé de l'ordonnance royale relative à la tenue des registres ""Messieurs les curés et Echevins sont avertis que lesdits registres se vendent à Vesoul chés J.F. Tonnet, imprimeur et libraire..."") -mai 1721; 1714, janvier-avril, juin 1721-juillet 1731; 1732, avril-septembre; octobre 1731-février 1732; octobre 1732-janvier 1737)., 1714-1737; 115 Edepot 3; GG3
    - 1 registre factice relié. Registre paroissial de Cerre-lès-Noroy et d'Autrey-lès-Cerre: baptêmes, mariages, sépultures (mars 1701-1713, en double; 1737-octobre 1756), 1701-1756; 115 Edepot 4; GG4
    - 1 registre factice relié. Registre paroissial de Cerre-lès-Noroy et d'Autrey-lès-Cerre: baptêmes, mariages, sépultures (octobre 1756-avril 1775) (dans ce registre on remarque l'acte de bénédiction d'une cloche, dont le parrain a été Philippe-Emmanuel de Salives, seigneur de Vallerois-le-Bois, Cerre, et autres lieux et la marraine Henriette-Gabrielle de Brun demeurant à Dôle, dame de Santans (Jura), Amange (Jura), etc. (6 août 1770) ), 1756-1775; 115 Edepot 5; GG5
    - 1 registre relié. Registre paroissial de Cerre-lès-Noroy et d'Autrey-lès-Cerre: baptêmes, mariages, sépultures (mai 1775-1786), 115 Edepot 6; GG6
    - 1 registre factice relié. Registre paroissial de Cerre-lès-Noroy et d'Autrey-lès-Cerre: baptêmes, mariages, sépultures (1787-1792); à l'envers: page d'un registre de délibérations du conseil général de la commune (coté 26, janvier 1793); à l'endroit: baptêmes, mariages, sépultures (décembre 1792-juin 1794); tables alphabétiques (1770-1796), 115 Edepot 7; GG7
- ARCHIVES MODERNES
  - ADMINISTRATION GENERALE DE LA COMMUNE
    - 1 registre relié, couvert en parchemin. Registre des délibérations du conseil municipal et d'arrêtés du maire (avril 1793-juin 1842); registre des certificats de civisme, des ordres de route; et des congés de réforme (an II-1823). Lacunes en ce qui concerne les délibérations: les feuillets 1 à 47 manquent (1 feuillet coté 26 de janvier 1793 est inséré dans le registre paroissial 115 Edepot 7); d'autre part, les feuillets 211 à 272, au début du registre des certificats divers manquent., 1793-1842; 115 Edepot 8; D1
    - 1 registre relié. Registre des délibérations du conseil municipal (juin 1842-février 1867)., 1842-1867; 115 Edepot 9; D2
    - 1 registre relié. Registre des délibérations du conseil municipal (mars 1867-mars 1887), 1867-1887; 115 Edepot 10; D3
    - 3 cahiers papier. Administration communale: répertoires des actes de la municipalité sujets à l'enregistrement., 1835-1874; 115 Edepot 11; D4
  - POPULATION-ECONOMIE SOCIALE-STATISTIQUE
    - 1 liasse, 14 pièces papier. Statistiques agricoles communales 1, 1858-1874; 115 Edepot 12; F1
  - CONTRIBUTIONS-ADMINISTRATIONS FINANCIERES
    - 1 grand registre cartonné. Contributions: atlas cadastral de la commune; ce registre a été classé avec les plans cadastraux communaux déposés aux Archives départementales, 1818; 115 Edepot 13; G1
    - 1 pièce papier. Tableau comparatif des évaluations des maisons et usines dans les communes composants le canton de Noroy-le-Bourg (s.d.), XIXème siècle; 115 Edepot 14; G2
  - AFFAIRES MILITAIRES
    - 1 liasse, 30 pièces papier. Garde-nationale: procès-verbaux d'élections (1843-1848); listes de recensement et états nominatifs (1848-1850). Sapeurs-pompiers: formation d'un corps dans la commune (1864). Armée territoriale: tableau de recensement (1874)., 1843-1874; 115 Edepot 15; H1
  - POLICE-HYGIENE PUBLIQUE-JUSTICE
    - 1 liasse, 11 pièces papier. Police générale: souches de passeports, XIXème siècle; 115 Edepot 16; I1
  - ELECTIONS ET PERSONNEL
    - 1 liasse, 9 pièces papier. Elections: circulaires (1852-1870); demandes d'inscriptions ou de radiation sur les listes (1908-1931), 1852-1931; 115 Edepot 17; K1
  - FINANCES DE LA COMMUNE
    - 3 pièces papier. Comptabilité municipale: compte de gestion (1857); emprunts souscrits par la commune (1887-1888), 1857-1888; 115 Edepot 18; L1
  - EDIFICES COMMUNAUX
    - 1 liasse, 45 pièces papier et 2 plans. Edifices communaux: réparations à l'église (1844-1903); acquisition d'immeubles pour l'école, et réparations, avec plans (1827-1907); travaux aux fontaines, installation d'un pont-à-bascule (1847-1887), 115 Edepot 19; M1
  - BIENS ET BOIS COMMUNAUX-EAUX-DROITS DIVERS
    - 1 liasse, 84 pièces papier, et 2 plans. Biens communaux: état des biens ruraux autres que les bois (s.d.); location de la chasse (1843-1905). Eaux: acquisitions de sources ou de droits de servitude pour la commune, avec un plan (1806-1879); pièces d'un procès entre la commune et les héritiers Roussel, au sujet d'un droit de servitude avec un plan (1838-1850), 1806-1905; 115 Edepot 20; N1
  - TRAVAUX PUBLICS-VOIRIE-MOYENS DE TRANSPORT-REGIME DES EAUX
    - 1 liasse, 105 pièces papier et 5 plans. Voirie: alignement des rues avec plans (1847-1874); chemins vicinaux: tableaux et état de classement (1840; 1865; 1867); acquisitions de terrains, avec plans (1851-1886); travaux de prestations en nature, comptes des recettes et dépenses (1849-1873). Régime des eaux: rôles de répartition pour le curage des cours d'eau (1853; 1857; 1868), 1840-1886; 115 Edepot 21; O1
  - ASSISTANCE ET PREVOYANCE
    - 1 registre relié. Assistance publique: registre des délibérations du bureau de bienfaisance de la commune, 1829-1853; 115 Edepot 22; Q1
    - 1 liasse, 29 pièces papier. Délibérations pour le règlement définitif des recettes et dépenses du bureau de bienfaisance, 1853-1895; 115 Edepot 23; Q2
  - INSTRUCTION PUBLIQUE-SCIENCES, LETTRES ET ARTS
    - 1 cahier et 1 pièce papier. Instruction publique: registre de délibérations du comité local de surveillance de l'instruction primaire (1834-1849); délibérations de la commission scolaire de la commune (1883), 1834-1883; 115 Edepot 24; R1